臺北高等行政法院判決
　　　　　　　　　　　　　　　　　　　　　　　九十一年度訴字第五二二九號
　　　　　　　　　　　　　　　.
　　原　　　告　同成電機股份有限公司
　　代　表　人　甲○○
　　被　　　告　財政部台北市國稅局（承受台北市稅捐稽徵處業務）
　　代　表　人　張盛和（局長）
　　訴訟代理人　乙○○
右當事人間因營業稅事件，原告不服財政部中華民國九十一年十月十七日台財訴字第
○九一一三五五九九九號再訴願決定，提起行政訴訟。本院判決如左：
　　主  文
原告之訴駁回。
訴訟費用由原告負擔。
　　事  實
一、事實概要：原告於民國八十四年三、四月間無進貨事實，卻以至興國際股份有限
    公司（以下簡稱至興公司）開立之統一發票十七紙，金額計新台幣（以下同）八
    、五三四、五九○元（不含稅）作為進項憑證，申報扣抵銷項稅額，虛報進項稅
    款，案經賦稅署查獲，乃檢附查得資料，移由原處分機關（原臺北市稅捐稽徵處
    ）審理違章成立，初查核定補徵營業財政部稅計四二六、七三○元（原告業於八
    十七年七月十八日補繳），並按所漏稅額四二六、七三○元處五倍罰鍰計二、一
    三三、六○○元（計至百元止）。原告不服，申請復查，未獲變更，提起訴願、
    再訴願均遭駁回，原告猶未甘服，遂向本院提起行政訴訟。
二、兩造聲明：
　　(一)原告未於言詞辯論期日到場，依其起訴狀所載聲明如下：再訴願、訴願決定及
      原處分均撤銷，訴訟費用由被告負擔。
　　(二)被告聲明：駁回原告之訴，訴訟費用由原告負擔。
三、兩造之主張：
甲、原告主張之理由：
  (一)按「納稅義務人，有左列情形之一者，除追繳稅款外，按所漏額處一倍至十倍罰
    鍰，並得停止其營業……五、虛報進項稅額。」固為營業稅法三十五條第五款所
    規定；惟「營業稅法第五十一條第五款規定，納稅義務人虛報進項稅額者，除追
    繳稅款外，按所漏稅額處五倍至二十倍罰鍰，並得停止其營業，依規定意旨，自
    應以納稅義務人有虛報進稅額，並因而逃漏稅款者，始得據以追繳稅款及處罰。
    財政部七十六年五月六日台財稅字第七六三七三七六號函，對於有進貨事實之營
    業人，不論其是否有虛報進項稅額，並因而逃漏稅款，概依首開條款處罰，其與
    該條款意旨不符部份，有違憲法保障人民權利之本旨，應不再援用。……」則為
    司法院釋字第三三七號所解釋。
  (二)原告八十四年三、四月間，取得至興公司之進貨發票八、五三四、八九○元，係
    因缺料應急而向未曾往來廠商緊急進料之特殊狀況下發生，乃屬有實際之進貨；
    況至興公司業已依法完納營業稅，是以原告應無虛報進項情事。
  (三)綜上原處分機關（原臺北市稅捐稽徵處）除補徵原告營業稅四二六、七三一○元
    外，又更處五倍之罰鍰，顯屬不當，是以謹請惠准將再訴願、訴願決定、復查決
    定及原處分撤銷，更為免補免罰之決定，俾甦商困。
乙、被告主張之理由：
  (一)營業稅事件自九十二年一月一日起回歸由本局自行稽徵，本件營業稅訴訟由本局
    承受並續行訴訟，合先敘明。
  (二)查本件原告之違章事實，有財政部八十七年七月二日台財稅第八七二○三七四三
    八號函檢送之稽核報告節略、原告公司帳證、原告公司負責人甲○○於八十七年
    四月八日在財政部稽核組之談話紀錄及原告八十七年五月二十五日出具之說明書
    計八、五三四、五九○元（不含稅）本公司願意依法補稅並受罰，請予以從輕處
    理等，附卷可稽，其違章事實明確，洵堪認定。原告主張：其取得系爭統一發票
    ，係屬有實際進貨之行為云云。查至興公司係從事進口象印牌、雙鳥牌家電產品
    之銷售，原告將至興公司開立之統一發票於八十四年度帳載列為物料，然原告從
    事變壓器之製造，何須耗用上開電器產品，經臺北市稅捐稽徵處以八十七年十一
    月二十三日北市稽法乙字第八七一六五三六一○○號函請原告提出其所稱有實際
    進貨之相關具體事證，原告迄今均未提示其所稱有實際進貨之相關事證，以實其
    說，其空言主張不足採憑，原告既無進貨事實而虛報進項稅額，依司法院釋字第
    三三七號解釋意旨，國庫稅收確有短收，從而原核定補徵稅額及罰鍰處分並無不
    合，原臺北市稅捐稽徵處復查決定、臺北市政府訴願決定及財政部再訴願決定，
    予以維持。揆諸首揭法條及財政部函釋規定亦無不合，請續予維持。
　　理  由
壹、程序方面：
一、有關營業稅案件，自九十二年一月一日起，原由台北市稅捐稽徵處承辦，改為財
    政部台北市國稅局概括承受，是其聲明承受訴訟，核無不合，應予准許。
二、本件原告經合法通知，未於言詞辯論期日到場，核無行政訴訟法第二百十八條準
    用民事訴訟法第三百八十六條所列各款情形，爰依被告之聲請，由其一造辯論而
    為判決。
貳、實體方面：
一、按「營業人當期銷項稅額，扣減進項稅額後之餘額，為當期應納或溢付營業稅額
    。」「進項稅額，指營業人購買貨物或勞務時，依規定支付之營業稅額。」「營
    業人左列進項稅額，不得扣抵銷項稅額：一、購進之貨物或勞務未依規定取得並
    保存第三十三條所列之憑證者。」「營業人以進項稅額扣抵銷項稅額者，應具有
    載明其名稱、地址及統一編號之左別憑證：一、購買貨物或勞務時，所取得載有
    營業稅額之統一發票。……」「納稅義務人，有左列情形之一者，除追繳稅款外
    ，按所漏稅額處一倍至十倍罰鍰，並得停止其營業：一、……五、虛報進項稅額
    者。」分別為行為時營業稅法第十五條第一、三項、第十九條第一項第一款及第
    三十三條第一款及第五十一條第五款所明定。
二、本件係原告於八十四年三、四月間無進貨事實，卻以至興公司開立之統一發票十
    七紙，金額計八、五三四、五九○元（不含稅）作為進項憑證，申報扣抵銷項稅
    額，原處分機關除核定補徵營業四二六、七三○元（原告業於八十七年七月十八
    日補繳），並依營業稅法第五十一條第五款規定，按所漏稅額四二六、七三○元
    處五倍罰鍰計二、一三三、六○○元（計至百元止）。原告不服，則主張其所取
    得至興公司之進貨發票八、五三四、八九○元，係因缺料應急之特殊狀況下發生
    ，乃屬有實際之進貨；況至興公司業已依法完納營業稅，是以原告應無虛報進項
    情事，本件應為免補免罰云云，資為抗辯。
三、經查：本件原告於八十四年三、四月間無進貨事實，卻以至興公司開立之統一發
    票十七紙，金額計八、五三四、五九○元，作為進項憑證，申報扣抵銷項稅額乙
    節，有原告公司證帳影本在卷足憑；原告於八十七年五月二十五日出具之說明書
    謂「本公司八十四年度因作業疏忽致無進貨之事實，而取得至興公司之發票共計
    八、五三四、五九○元（不含稅），本公司願意依法補稅並受罰，請予以從輕處
    理。」等語；且原告公司代表人甲○○八十七年四月八日於原處分機關稽核組陳
    稱「本公司於六十二年成立，主要從事各種變壓器之製造，‧‧。」、「本公司
    製造變壓器之主要原物料為銅、釸鋼片、鐵板、油品、絕緣材料、磁器類、感應
    器等。」，亦有談話記錄影本一份在卷可考；另至興公司係從事進口象印牌、雙
    鳥牌家電產品之銷售，而原告係從事變壓器之製造，何須向至興公司購入與其行
    業無關之電器產品？況原處分機關曾函請原告提出其所稱有實際進貨之相關具體
    事證，惟原告卻未能提示其所稱有實際進貨之相關事證，以實其說。綜上，原告
    違章事證，洵堪認定。
四、按財政部八十三年七月九日台財稅第八三一六○一三七一號函釋規定：「主旨：
    核釋營業人取得非實際交易對象所開立之統一發票，作為進項憑證申報扣抵銷項
    稅額案件之處理原則。說明……二、為符合司法院大法官會議釋字第三三七號解
    釋意旨，對於營業人取得非實際交易對象所開立之統一發票，作為進項憑證申報
    扣抵銷項稅額之案件，應視情節，分別依左列原則處理……（二）取得虛設行號
    以外其他非實際交易對象開立之憑證申報扣抵案件：無進貨事實者；因其並無進
    貨及支付進項稅額之事實，其虛報進項稅額，逃漏稅款，應依營業稅法第五十一
    條第五款規定補稅並處罰……」。本件原告既無進貨事實而虛報進項稅額，已如
    上述；原處分機關依財政部上開函釋意旨，補徵營業四二六、七三○元，並依營
    業稅法第五十一條第五款規定，按所漏稅額四二六、七三○元處五倍罰鍰計二、
    一三三、六○○元（計至百元止），依法自無不合。
五、依前行政法院（於八十九年七月一日已改制為最高行政法院）八十七年七月份第
    一次庭長評事聯席會議決議略以：「‧‧。又我國現行加值型營業稅係就各個銷
    售階段之加值額分別予以課稅之多階段銷售稅，各銷售階段之營業人皆為營業稅
    之納稅義務人。故該非交易對象之人是否已按其開立發票之金額報繳營業稅額，
    並不影響本件營業人補繳營業稅之義務。」；從而原告主張至興公司業已依法完
    納營業稅，原告應無虛報進項情事，本件應免於處罰云云，亦非可採。
六、綜上所述，原處分依法並無不法，訴願及再訴願決定均予以維持，亦無違誤；原
    告徒執前詞，聲請撤銷原處分、訴願及再訴願決定，為無理由，應予駁回。
據上論結，本件原告之訴為無理由，爰依行政訴訟法第二百十八條、第九十八條第三
項前段、民事訴訟法第三百八十五條第一項前段，判決如主文。
中　　華　　民　　國　　  九十三 　　　年　　　一  　　月　 　十六　　　日
               臺 北 高 等 行 政 法 院   第 七 庭
                              審 判 長 法  官  鄭  小  康
                                       法  官　林  金  本
                                       法  官　黃  秋  鴻
右為正本係照原本作成。
如不服本判決，應於送達後二十日內，向本院提出上訴狀並表明上訴理由，如於本判
決宣示後送達前提起上訴者，應於判決送達後二十日內補提上訴理由書（須按他造人
數附繕本）。
中　　華　　民　　國　　  九十三 　　　年　　　一  　　月　 　十六　　　日
                                       書 記 官  王 琍 瑩
